【裁判字號】    90,易,1494
【裁判日期】    901220
【裁判案由】    竊盜
【裁判全文】
臺灣彰化地方法院刑事判決                          九十年度易字第一四九四號
    公  訴  人  臺灣彰化地方法院檢察署檢察官
    被      告  甲○○
右列被告因竊盜案件，經檢察官提起公訴（九十年度偵字第六三二九號）及移送併案
審理（九十年度偵字第七二一六號），本院判決如左：
    主      文
甲○○連續竊盜，處拘役伍拾日，如易科罰金，以佰元折算壹日。
    事      實
一、甲○○前因違反麻醉品管理條例等案件，經台灣高等法院台中分院以八十二年度
    聲字第七二五號裁定定應執行刑有期徒刑四年八月確定；另因煙毒案件，經本院
    以八十二年度訴字第二０六九號判決判處有期徒刑三年二月，由台灣高等法院台
    中分院以八十三年度上訴字第一二０三號判決駁回上訴而告確定，上開二罪接續
    執行，於民國八十五年五月三十日假釋出獄，本應至九十年六月一日假釋期滿。
    惟被告於假釋期間先後因竊盜案件，分別經台灣高等法院台中分院以八十六年度
    上易字第三七五號、本院八十六年度易字第一一０三號判決判處有期徒刑一年及
    四月確定，前揭假釋亦遭撤銷，所餘殘刑有期徒刑五年二日並接續於上開宣告徒
    刑之後執行，於九十年五月二十五日再度假釋出獄，應至九十二年五月二十九日
    假釋期間始行屆滿，後記行為時仍於假釋期內。詎甲○○仍不知警惕，竟基於意
    圖為自己不法所有之概括犯意，先於九十年九月十八日上午八時許，騎乘車牌號
    碼ＴＭＹ－二０七號輕型機車，前往彰化縣員林鎮○○路○段三二六號乙○所有
    之貨品倉庫內（侵入建築物部分未據告訴），徒手竊取乙○所有之罐裝台灣啤酒
    三箱（價值據乙○稱約為新台幣《下同》一千八百元），甲○○於得手後已將竊
    得之物搬至騎乘前來之機車上，正欲離去之際，適為乙○發現上前制止，並報警
    處理而當場查獲。甲○○又承續上開概括犯意，於九十年十月二十七日下午六時
    二十分許，前往彰化縣員林鎮○○路○段五八八號「丙○○○」內，以前揭手法
    搬運「維士比液」飲料一箱（內裝十二瓶，價值據該超市店員劉麗雯稱約為八百
    四十元）而竊取得手，迨甲○○將該箱竊得之飲料搬至超市入口處，欲利用其他
    消費者入內機會趁隙離去之時，旋為該超市店員劉麗雯發覺有異而出面攔阻，經
    報警處理予以查獲。
二、案經彰化縣警察局員林分局報請臺灣彰化地方法院檢察署檢察官偵查起訴及移送
    本院併案審理。
    理      由
一、訊據被告甲○○對於右揭時地拿取他人啤酒及飲料等情固坦承不諱，惟矢口否認
    有何竊盜犯行，辯稱：伊前往被害人乙○之倉庫搬運三箱啤酒時，曾在門口停留
    等候結帳，並非意圖為自己不法所有；至於在「丙○○○」搬走「維士比液」也
    是為了結帳，伊身上有帶錢，飲料價格約為六、七百元，可能係因伊當時酒喝得
    較多，神智不清，才會在超市入口處等候結帳云云。然查：右揭事實，業據被害
    人乙○指訴明確，並經證人即「丙○○○」店員劉麗雯證述綦詳，並有贓物認領
    保管單二紙、照片四張附卷可稽。且被告前於警訊時業已坦認進入被害人乙○倉
    庫內竊取三箱啤酒之事實經過，又係直接將啤酒搬至自己所騎乘前來之機車上，
    絲毫未見其有何佇立門口等候結帳之動作，如非被害人乙○適時出面制止，則被
    告早已騎車載運贓物揚長離去，實無從再以準備結帳、意在購買等空泛辯詞任意
    搪塞。再者，一般超市如將出入口分別設置，則其入口處之自動門僅得自外透過
    感應器開啟，店內消費者無從直接由此離去，尚須經由結帳櫃檯之出口管制出入
    ，是以超市出入口之裝置、擺設乃至方向均有差異，區分甚為清楚明確，衡情自
    無混淆不清之虞。以被告於九十年十月二十七日下午七時十分許接受員警製作筆
    錄時，詢答狀況均屬正常，亦未提及任何飲酒至醉之言詞等情綜合觀之，被告應
    無可能於行為時達於泥醉程度而無從辨明超市出口所在。是以被告進入該超市倘
    真有出錢購物之意，於取得飲料後自應遵循指示前往櫃檯結帳後離去，又何須站
    立於入口處呆立等候？而被告既稱確實攜帶金錢準備結帳，然其所稱之飲料價格
    為六、七百元，與證人劉麗雯所稱之八百四十元亦有顯著差距，足見被告拿取該
    物之時根本未曾注意物品標價，且其行至超市門口即將離去，卻無任何掏錢準備
    支付之動作，均迥異於通常消費者之購物常情，益徵被告前揭所辯與事實不符，
    難認可採。本案事證已臻明確，被告犯行至堪認定。
二、核被告甲○○竊取他人所有之財物得手，所為係犯刑法第三百二十條第一項之普
    通竊盜罪。其先後二次竊盜犯行，時間相近，方法雷同，觸犯構成要件相同之罪
    名，顯係基於概括犯意反覆為之，應依連續犯之規定論以一罪，並依法加重其刑
    。被告於九十年十月二十七日前往「丙○○○」竊取「維士比液」飲料犯行而移
    送併辦部分，雖未及由公訴人載明於起訴書內，然此因與前揭業經記明於起訴書
    內之竊盜犯行有連續犯之裁判上一罪關係，應為起訴效力所及，基於審判不可分
    原則，本院自得併予審究，附此敘明。爰審酌被告已有竊盜犯罪前科，業經法院
    判處徒刑確定，猶未能記取教訓，尊重他人財產權利之保護，僅因一時貪慾作祟
    而竊取他人所有之物，並於假釋期內犯罪，足見其價值觀念仍有偏差，品行亦非
    端正，雖遭竊商品價值不高，惟為避免被告偷竊成習，仍應施予相當之刑罰，以
    收警惕之效，及被告犯罪之手段、目的、審理期間一再否認犯行之態度、具有國
    中畢業學歷之智識程度等一切情狀，量處如主文所示之刑，併諭知易科罰金之折
    算標準，以示懲儆。
據上論斷，應依刑事訴訟法第二百九十九條第一項前段，刑法第五十六條、第三百二
十條第一項、第四十一條第一項前段，罰金罰鍰提高標準條例第一條前段、第二條，
判決如主文。
本案經檢察官鮑慧忠到庭執行職務。
中      華      民      國      九十    年    十二    月      二十      日
                                臺灣彰化地方法院刑事第三庭
                                    法      官  高  文  崇
右正本證明與原本無異。
如不服本判決，應於判決送達後十日內向本院提出上訴狀( 須附繕本 )。
告訴人或被害人對於判決如有不服具備理由請求檢察官上訴者，其上訴期間之計算係
以檢察官收受判決正本之日期為準。
                                    法院書記官  謝  志  鑫
中      華      民      國      九十    年    十二    月    二十五      日
刑法第三百二十條第一項
意圖為自己或第三人不法之所有，而竊取他人之動產者，為竊盜罪，處五年以下有期
徒刑、拘役或五百元以下罰金。
意圖為自己或第三人不法利益，而竊佔他人之不動產者，依前項之規定處斷。
前二項之未遂犯罰之。


司法院資訊處製作；財團法人民間司法改革基金會備份。
